【裁判字號】    99,上訴,35
【裁判日期】    990105
【裁判案由】    毒品危害防制條例
【裁判全文】
臺灣高等法院臺中分院刑事判決          99年度上訴字第35號
上  訴  人
即  被  告  甲○○
上列上訴人因違反毒品危害防制條例案件，不服臺灣臺中地方法
院九十八年度訴字第三二六八號中華民國九十八年十一月二十五
日第一審判決（起訴案號：臺灣臺中地方法院檢察署九十八年度
毒偵字第三二○四號），提起上訴，本院判決如下：
    主  文
上訴駁回。
    理  由
一、按不服地方法院之第一審判決而上訴者，須提出上訴書狀，
    並應敘述具體理由，此為上訴必備之程式；其所提出之書狀
    未敘述上訴理由，或僅曾以言詞陳述上訴理由者，均應於上
    訴期間屆滿後二十日內補提理由書於第一審法院；第一審法
    院經形式審查，認逾期未補提上訴理由者，應定期間命補正
    ，逾期未補正者，為上訴不合法律上之程式，應以裁定駁回
    ；倘已提出上訴理由，但所提非屬具體理由者，則由第二審
    法院以上訴不合法律上之程式，判決駁回；以上於刑事訴訟
    法第三百五十條、第三百六十一條、第三百六十二條、第三
    百六十七條定有明文。而所謂「具體理由」，必係依據卷內
    既有訴訟資料或提出新事證，指摘或表明第一審判決有何採
    證認事、用法或量刑等足以影響判決本旨之不當或違法，而
    構成應予撤銷之理由，始克當之；倘僅泛言原判決認定事實
    錯誤、違背法令、量刑失之過重或輕縱，而未依上揭意旨指
    出具體事由，或形式上雖已指出具體事由，然該事由縱使屬
    實，亦不足以認為原判決有何不當或違法者，皆難謂係具體
    理由（最高法院九十七年台上字第八九二號刑事判決意旨參
    照）。
二、經查本案上訴人即被告甲○○（以下簡稱為被告）不服原審
    判決提起上訴，經核其提出之上訴理由狀係以：伊有在工作
    ，自民國（下同）九十八年六月二十六日該次之後，已痛改
    前非，不再施用毒品等情詞，上訴請求輕判並給自新機會。
    惟本案被告合於刑法累犯規定，與刑法得宣告緩刑之要件不
    合。又其自八十八年間之後，即有因為施用毒品，而先後被
    裁定移送觀察勒戒、強制戒治，及論罪科刑而入監服刑之紀
    錄，此情有其前科紀錄表在卷可稽。被告仍不知戒除毒品，
    復犯本案施用第一級毒品之罪，原判決審酌被告之品行、所
    犯施用第一級毒品之犯罪情狀並依累犯規定加重其刑之後，
    判處被告有期徒刑十月，經核亦無量刑過重之不當。本案被
    告之上開上訴意旨，並未依據卷內既有訴訟資料或提出新事
    證，指摘或表明第一審判決有何採證認事、用法或量刑等足
    以影響判決本旨之不當或違法，其以上開情詞指摘原判決對
    其量刑不當而提起上訴，依其所提出之上訴理由尚不足以認
    為原判決有何不當或違法，顯非屬具體理由，核之上揭說明
    ，應認其上訴違背法律上之程式，應予以駁回，並不經言詞
    辯論為之。
三、爰依刑事訴訟法第三百六十七條前段、第三百七十二條判決
    如主文。
中    華    民    國    99    年    1     月    5     日
            刑事第三庭   審判長法  官   王  增  瑜
                               法  官   梁  堯  銘
                               法  官   廖  柏  基
以上正本證明與原本無異。
如不服本判決應於收受送達後十日內向本院提出上訴書狀，其未
敘述上訴之理由者，並得於提起上訴後十日內向本院補提理由書（
均須按他造當事人之人數附繕本）「切勿逕送上級法院」。
                               書記官   曾  煜  智
中    華    民    國    99    年    1     月    5     日


司法院資訊處製作；財團法人民間司法改革基金會備份。
